【裁判字號】    98,交聲,3482
【裁判日期】    990129
【裁判案由】    違反道路交通管理處罰條例聲明異議
【裁判全文】
臺灣桃園地方法院交通事件裁定        98年度交聲字第3482號
原處分機關  交通部公路總局新竹區監理所桃園監理站
異  議  人  甲○○
上列異議人因違反道路交通管理處罰條例案件，對於交通部公路
總局新竹區監理所桃園監理站於民國98年11月16日所為之處分（
原處分案號：桃監裁罰字第裁52-DG0000000號、桃監裁罰字第裁
52-DG0000000號），聲明異議，本院裁定如下：
    主    文
異議均駁回。
    理    由
一、原處分意旨略以：異議人即受處分人江俊瑋所有之車牌號碼
    7N-4609 號自用一般小客車，於民國98年8 月24日晚間10時
    57分許，行經桃園市○○○路○段700 號處（往東），經自
    動測速照相測得時速110 公里，經警逕行舉發。該路段限速
    50公里，因認異議人有「行車超速，超過規定之最高時速60
    公里以上」之違規駕駛行為。嗣異議人於舉發通知書所載應
    到案日期前提出申訴，經原處分機關調查結果，認異議人確
    有前述違規行為，乃依道路交通管理處罰條例第43條第1項
    第2 款、第4 項等規定，分別裁處罰鍰新臺幣（下同）8,00
    0 元，並記違規點數3 點、應參加道路交通安全講習及吊扣
    上開汽車牌照3 個月等語。
二、異議意旨略以：異議人雖於前揭時間駕車經過上開地點、經
    自動測速照相測得時速（公里/ 小時）110 公里之事實，然
    查閱相關資料得知，雷達測速儀關於速率偵測準確度之誤差
    為不大於時速l 公里，而當速率在時速150 公里以上時則為
    不大於時速2 公里，因此本件加入誤差值後之車速應為109
    公里，未滿60公里以上，原處分顯有錯誤，為此，請求撤銷
    原處分等語。
三、按汽車駕駛人，駕駛汽車有行車速度超過規定之最高時速60
    公里以上者，處6,000 元以上2 萬4,000 元以下罰鍰，並當
    場禁止其駕駛、吊扣該汽車牌照3 個月、應接受道路交通安
    全講習及記違規點數3 點，道路交通管理處罰條例第43條第
    1 項第2 款、第4 項前段、第24條第1 項3 款、第63條第1
    項第3 款均定有明文。
四、經查：
  (一)異議人甲○○所有前揭小客車，於上開時間，行經前開限速
    50公里路段，遭自動測速照相拍照採證為時速110 公里，超
    過規定最高速限時速50公里有60公里，經警逕行舉發之事實
    ，此為異議人所不爭執，且有桃園縣政府警察局舉發交通違
    規案件查詢結果、違規照片在卷（見本院卷第7 頁、第8 頁
    ）可稽，應甚明確，而堪認定。異議人雖以前詞置辯，惟：
  (二)本件舉發當時所使用之雷達測速儀，業經經濟部標準檢驗局
    於97年9 月8 日檢驗合格，有效期限至98年9 月30日，而異
    議人遭舉發超速違規之時間，係在該檢定有效期限內，此有
    桃園縣政府警察局桃園分局98年11月30日桃警分交字第0981
    063745號函及所附經濟部標準檢驗局雷達測速儀檢定合格證
    書影本1 紙在卷（見本院卷第21頁至第22頁）可憑，是該雷
    達測速儀之準確性應無疑義。
  (三)至異議人辯稱雷達測速儀有檢定公差等語，然本件雷達測速
    儀經經濟部標準檢驗局委由財團法人臺灣電子檢驗中心檢定
    合格，該檢驗中心亦明確函覆本院略稱：本件雷達測速儀於
    97年9 月8 日執行檢定，此次速率檢定結果如下：設定速率
    為時速100 公里、110 公里、150 公里（時速25公里至90公
    里部分省略），雷達測速儀顯示速率為時速100 公里、110
    公里、150 公里，差值為0 公里，僅當設定速率為時速199
    公里時，雷達測速儀顯示速率為時速198 公里，差值為負1
    公里，此有該中心98年12月28日（98）台電檢量字第432 號
    函及所附之雷達測速儀檢定檢查程序等資料存卷（見本院卷
    第26頁至第30頁）為憑。由是可見，經濟部標準檢驗局公告
    之CNMV91「雷達測速儀檢定檢查技術規範」，雷達測速儀速
    率偵測準確度之檢定公差為當速率在150 公里/ 每小時以下
    時為不大於l 公里/ 小時；或當速率在150 公里/ 小時以上
    時為不大於時速2 公里/ 小時，此一技術規範乃科學儀器檢
    測標準程序中所設計出可容許之誤差數值，該數值乃一正負
    區間，只要測速儀經檢驗後在此一區間內均判定為合格，並
    非表示一定有誤差、測量後均應一律扣除誤差值以作為測量
    結果，至為明確。本件儀器經實際檢查結果，就時速100 至
    150 公里之設定值，該儀器均能正確顯示無誤，而異議人經
    測得之行車速度既係時速110 公里，差值應為0 公里，自無
    須扣除檢定公差。從而，異議人前揭辯解，實不足採。
五、綜上所述，異議人甲○○確有駕駛前開汽車，於上揭時、地
    ，經雷達測速儀採證行車速度為時速110 公里，超過最高速
    限時速50公里有60公里之事實，原處分機關依道路交通管理
    處罰條例第43條第1 項第2 款及違反道路交通管理事件統一
    裁罰基準表之規定，裁處異議人罰鍰8,000 元，並依同條例
    第43條第4 項、第24條第1 項3 款、第63條第1 項第3 款等
    規定，吊扣該汽車牌照3 個月、應接受道路交通安全講習及
    記違規點數3 點，核無違誤，本件異議人之異議為無理由，
    自應將其異議駁回。
據上論斷，應依道路交通管理處罰條例第87條第2 項、道路交通
案件處理辦法第19條，裁定如主文。
中    華    民    國    99    年    1     月    29    日
                  交通法庭法  官    陳德池
以上正本證明與原本無異。
如不服本裁定，應於裁定送達後5 日內向本院提出抗告狀。
                          書記官    謝雅茹
中    華    民    國    99    年    2     月    5     日

司法院資訊處製作；財團法人民間司法改革基金會備份。
